---
title: "Graficas distribuciones normales"
author: "Julio Ladron de Guevara"
output:
  pdf_document: default
  word_document: default
  html_document: default
always_allow_html: true
---

```{r setup, echo = FALSE}

knitr::opts_chunk$set(
  echo = TRUE,
  warning = FALSE,
  message = FALSE,
  fig.keep = "all",
  fig.width = 6, # ancho en pulgadas
  fig.height = 4 # alto en pulgadas
)

```


```{r}

options(repos = c(CRAN = "https://cran.rstudio.com"))


install.packages("carData")
install.packages("prettyR")
install.packages('latexpdf', repos= "http://cran.us.r-project.org")
install.packages('tinytex', repos= "http://cran.us.r-project.org")

```


## Funcion de densidad

Dada una variable aleatoria X $\sim$ N($\mu$, $\sigma^2$), crearemos una funcion 
de dos variables que devuelva su funcion de densidad.

En este caso, qnorm(0.999) nos devuelve el cuantil correspondiente al percentil 
99.9 de la distribución normal estándar, que representa un valor muy alejado de 
la media y, por lo tanto, proporciona un rango amplio de valores para los límites
del eje x.

```{r}

graf_densidadN <- function(a,b){
  q <- qnorm(0.999)
  xlim_left <- a - q*b
  xlim_right <- a + q*b
  curve(dnorm(x,a,b),
        xlim = c(xlim_left, xlim_right), 
        col = "blue",
        lwd = 2,
        xlab = "x",
        ylab = "f(x)",
        main = paste("Funcion de densidad N(",a,",",b,")"))
  
}


``` 


## Funcion de distribución

Dada una variable aleatoria X $\sim$ N($\mu$, $\sigma^2$), crearemos una funcion 
de dos variables que devuelva su funcion de distribucion.

En este caso, qnorm(0.999) nos devuelve el cuantil correspondiente al percentil 
99.9 de la distribución normal estándar, que representa un valor muy alejado de 
la media y, por lo tanto, proporciona un rango amplio de valores para los límites 
del eje x

```{r}
graf_distribucionN <- function(a, b) {
  q <- qnorm(0.999)
  xlim_left <- a - q * b
  xlim_right <- a + q * b
  curve(pnorm(x, a, b), 
        xlim = c(xlim_left, xlim_right), 
        ylim = c(0, 1),
        col = "blue",
        lwd = 2,
        xlab = "x",
        ylab = "F(x)",
        main = paste("Funcion de distribucion N(", a, ",", b, ")"))
}


```

## Area bajo la curva

Dada una variable aleatoria X $\sim$ N($\mu$, $\sigma^2$) y dados dos puntos
$\quad x, y$ $\in \mathbb{R}$ tales que $x \neq y$ crearemos una funcion de 
cuatro variables que devuelva el area bajo la funcion  de densidad entre esas 
dos variables. 


```{r}

areadeN_entre <- function(a,b,c,d){
  z = max(c,d)
  w = min(c,d)
  
  region = seq(w,z,0.01)
  
  xP = c(w,region,z)
  
  yP = c(0,dnorm(region, a, b), 0)
  
  y_max = max(dnorm(region, a, b))
  
  curve(dnorm(x,a,b),
        xlim = c(w - abs(w)*0.1, z + abs(z)*0.1), 
        yaxs = "i",
        ylim = c(0, y_max + y_max * 0.1), 
        col = "blue",
        lwd = 2,
        xlab = "f(x)",
        main = paste("Area bajo N(",a,",",b,") entre ", c, " y ", d))
  polygon(xP, yP, col = "orange")
}


```

