---
title: "Bland_Altman"
author: "Julio"
date: "30 de enero de 2023"
output:
  pdf_document: default
  word_document: default
  html_document: default
  always_allow_html: true
---
  
```{r setup, echo = FALSE}

knitr::opts_chunk$set(echo = TRUE, warning = FALSE, message = FALSE)

```

```{r}

options(repos = c(CRAN = "https://cran.rstudio.com"))


install.packages("carData")
install.packages("prettyR")
install.packages('latexpdf', repos= "http://cran.us.r-project.org")
install.packages('tinytex', repos= "http://cran.us.r-project.org")

```


### Bland-Altman

El gráfico de Bland y Altman es una herramienta gráfica utilizada para comparar la concordancia entre dos métodos de medición o dos observadores distintos. El gráfico se basa en:
 
  1) La representación de la diferencia entre las mediciones de los dos métodos en el eje vertical 
  2) El promedio de las dos mediciones en el eje horizontal.

El gráfico se dibuja trazando una línea horizontal en el promedio de las diferencias y dos líneas de límite de acuerdo con un nivel predefinido de acuerdo entre los dos métodos. Estas líneas de límite se dibujan por encima y por debajo de la línea central, a una distancia igual a +/- 1.96 veces la desviación estándar de las diferencias.

Suponemos que los metodos estan en orden y tienen misma longitud

```{r}
library(ggplot2)

create_bland_altman_plot <- function(method1, method2) {
  # Calculate the difference between the two methods
  diff <- method1 - method2
  
  # Calculate the mean difference and the limits of agreement
  mean_diff <- mean(diff)
  loa_upper <- mean_diff + 1.96 * sd(diff)
  loa_lower <- mean_diff - 1.96 * sd(diff)
  
  # Create a data frame with the method means, method differences, and the mean difference
  data <- data.frame(mean = (method1 + method2) / 2, difference = diff, mean_diff = mean_diff)
  
  # Create the Bland-Altman plot using ggplot2
  ggplot(data, aes(x = mean, y = difference)) +
    geom_point(pch = 1, size = 1.5, col = "black") +
    labs(title = "Bland-Altman Plot",
         x = "Mean of methods",
         y = "Difference between methods") +
    geom_hline(yintercept = mean_diff, lwd = 1) +
    geom_hline(yintercept = 0, lty = 3, col = "grey30") +
    geom_hline(yintercept = loa_upper, lty = 2, col = "purple4") +
    geom_hline(yintercept = loa_lower, lty = 2, col = "purple4") +
    ylim(mean_diff - 3 * sd(diff), mean_diff + 3 * sd(diff)) +
    theme(panel.grid.major = element_blank(),
          panel.grid.minor = element_blank(),
          plot.title = element_text(hjust = 0.5)) +
    geom_text(label = "Bias", x = max(data$mean) * 0.9, y = mean_diff * 1.1, size = 3, colour = "black") +
    geom_text(label = "+1.96sd", x = max(data$mean) * 0.9, y = loa_upper * 0.95, size = 3, colour = "green4") +
    geom_text(label = "-1.96sd", x = max(data$mean) * 0.9, y = loa_lower * 1.05, size = 3, colour = "green4") +
    theme_bw()
}




library(readxl)

data = read_excel("COMPARACION_METODOS.xlsx")

metodo1 = data$NEW_METHOD
metodo1

metodo2 = data$CURRENT_METHOD
metodo2

create_bland_altman_plot(metodo1, metodo2)


``` 
