---
title: "Plots"
author: "Julio"
date: "2023-03-12"
output:
  pdf_document: default
  word_document: default
  html_document: default
  always_allow_html: true
---
  
```{r setup, echo = FALSE}

knitr::opts_chunk$set(echo = TRUE, warning = FALSE, message = FALSE)

```



```{r}

options(repos = c(CRAN = "https://cran.rstudio.com"))


install.packages("carData")
install.packages("prettyR")
install.packages('latexpdf', repos= "http://cran.us.r-project.org")
install.packages('tinytex', repos= "http://cran.us.r-project.org")

```

Queremos realizar una funcion que actue sobre un dataset que contenga variables 
categóricas y donde a cada variable categorica haya asociada una o varias variables
numéricas . La funcion realizara la tarea de crear un boxplot recibiendo 5 inputs 
que seran dataset, variable numerica, variable categorica, color 1 y color 2

```{r}
library(ggplot2)

mi_boxplot <- function(data, var_numerica, var_categorica, color1, color2) {
  
  # Convertimos la variable categórica en un factor
  data[[var_categorica]] <- factor(data[[var_categorica]])
  
  # Definimos los colores para cada nivel de la variable categórica
  n <- length(levels(data[[var_categorica]]))
  col <- colorRampPalette(c(color1, color2))(n)
  
  # Crear el boxplot
  p <- ggplot(data, aes(x = !!sym(var_categorica), y = !!sym(var_numerica), fill = !!sym(var_categorica))) +
    geom_boxplot() +
    scale_fill_manual(values = col) +
    xlab(var_categorica) +
    ylab(var_numerica) +
    ggtitle(paste("Boxplot de ", var_numerica, " por ", var_categorica))
  
  return(p)
}

```
Queremos realizar una funcion que actue sobre un dataset que contenga variables 
categóricas y donde a cada variable categorica haya asociada una o varias variables
numéricas . La funcion realizara la tarea de crear un swarmplot recibiendo 5 inputs 
que seran dataset, variable numerica, variable categorica, color 1 y color 2


```{r}
library(ggplot2)

mi_violinplot <- function(data, var_numerica, var_categorica, color1, color2) {
  
  # Convertimos la variable categórica en un factor
  data[[var_categorica]] <- factor(data[[var_categorica]])
  
  # Definimos los colores para cada nivel de la variable categórica
  n <- length(levels(data[[var_categorica]]))
  col <- colorRampPalette(c(color1, color2))(n)
  relleno <- col
  # Crear el violinplot
  p <- ggplot(data, aes(x = !!sym(var_categorica), y = !!sym(var_numerica),
                        color = !!sym(var_categorica), fill = !!sym(var_categorica))) +
    geom_violin(size = 3, alpha = 0.7) +
    scale_color_manual(values = col) +
    scale_fill_manual(values = col) +
    xlab(var_categorica) +
    ylab(var_numerica) +
    ggtitle(paste("Swarmplot de ", var_numerica, " por ", var_categorica))

  return(p)
}



```

```{r}

# Ejemplo 1: Dataset iris
mi_boxplot(iris, "Sepal.Width", "Species", "red", "yellow")
mi_violinplot(iris, "Sepal.Width", "Species", "white", "lightgrey")

# Ejemplo 2: Dataset InsectSprays
head(InsectSprays)
mi_boxplot(InsectSprays, "count", "spray", "green", "lightblue1")
mi_violinplot(InsectSprays, "count", "spray", "pink", "lightblue1")


# Ejemplo 3: Drug200

data = read.csv("Drug200.csv")
#head(data)

mi_boxplot(data, "Na_to_K", "Drug", "purple3", "red3")
mi_violinplot(data, "Na_to_K", "Drug", "red3", "purple3" )




```





```{r}

```